【裁判字號】    89,簡上,19
【裁判日期】    890704
【裁判案由】    賭博
【裁判全文】
臺灣高雄地方法院刑事判決                          八十九年度簡上字第一九號
    上訴人即被告  甲○○
右列上訴人因賭博案件，不服本院鳳山簡易庭八十八年度鳳簡字第八００號中華民國
八十八年十二月七日第一審簡易判決（聲請簡易判決處刑案號：八十八年度偵字第二
五二三九號），提起上訴，本院判決如左：
    主  文
上訴駁回。
    事  實
一、甲○○與綽號「阿娥」之不詳姓名成年女子共同意圖營利，並基於概括之犯意，
    自民國八十七年六月間某日起至八十八年五月間止，連續提供高雄縣鳳山市○○
    路一二三巷二八號之公眾得出入之場所，聚集不特定多數人參與「六合彩」賭博
    ，以港式「二星」及「三星」等二種方式供賭客簽賭，約定賭客每簽一支，「二
    星」之賭金為新台幣（下同）八十五元，「三星」之賭金則為七十五元，以核對
    香港六合彩開獎號碼決定輸贏，凡對中號碼者，「二星」可得彩金五千三百元，
    「三星」可得彩金五萬三千元，未簽中者，所繳之賭資即歸該綽號「阿娥」所有
    。迨至八十八年十月十二日十七時十分許，在上址為警查獲，並扣得其所有供賭
    博用之六合彩手冊一本、帳冊一本、簽單八張、明牌十一張、紅包袋一個。
二、案經高雄縣警察局鳳山分局報請台灣高雄地方去院檢察署檢察官偵查後聲請簡易
    判決處刑。
    理  由
一、右揭事實業據被告甲○○於偵查及本院審理時坦承不諱，並有扣案之六合彩手冊
    一本、帳冊一本、簽單八張、明牌十一張、紅包袋一個可資佐證，事證明確，被
    告犯行洵堪認定。
二、查被告提供供人賭博之高雄縣鳳山市○○路一二三巷二八號之房屋雖係其住處，
    惟既係供不特定之多數人簽賭六合彩，自屬公眾得出入之場所。核被告意圖營利
    提供場所聚眾賭博，係犯刑法第二百六十八條之圖利供給賭博場所罪及圖利聚眾
    賭罪。又被告兼與其他簽賭者，同在公眾得出入之場所賭博財物，係犯刑法第二
    百六十六條第一前段之普通賭博罪。其與綽號「阿娥」之不詳姓名成年女子間，
    有犯意聯絡及行為分擔，均為共同正犯。被告前後圖利供給賭場、圖利聚眾賭博
    及普通賭博犯行，均係反覆實施而犯同一之罪名，顯係基於概括犯意為之，均應
    論以連續犯，分別以一罪論。又被告所犯圖利供給賭博場所、圖利聚眾賭博及普
    通賭博三罪，係基於一個賭博犯意之決定，達成其同一犯罪之各個舉動，應屬法
    律概念之一行為，其一行為觸犯上開三罪名，應依想像競合犯之規定，從一重之
    圖利聚眾賭博罪處斷。原審因適用刑法第二十八條、第五十六條、第二百六十六
    條第一項前段、第二百六十八條、第五十五條、第四十一條、第三十八條，罰金
    罰鍰提高標準條例第一條前段、第二條以簡易判決處被告有期徒刑四月，如易科
    罰金以三百元折算一日，扣案之六合彩手冊一本、帳冊一本、簽單八張、明牌十
    一張、紅包袋一個均沒收，經核認事用法均無違誤，量刑亦稱妥適，被告上訴意
    旨認量刑過重，指摘原判決不當，為無理由，應予駁回。。
據上論斷，應依刑事訴訟法第四百五十五條之一第三項、第三百六十八條、第三百六
十四條，判決如主文。
本案經檢察官陳正達到庭執行職務。
中      華      民      國      八十九      年      七      月    五    日
                                  臺灣高雄地方法院刑事庭
                                          審判長法  官  林  水  城
                                                法  官  李  麗  珠
                                    法  官  吳  宏  榮
右正本證明與原本無異。
不得上訴。
                                                書記官  呂  怜  勳
中      華      民      國      八十九      年      七      月    五    日


司法院資訊處製作；財團法人民間司法改革基金會備份。
